【裁判字號】    90,易,897
【裁判日期】    900531
【裁判案由】    竊盜
【裁判全文】
臺灣桃園地方法院刑事判決                            九十年度易字第八九七號
    公  訴  人  臺灣桃園地方法院檢察署檢察官
    被      告  丙○○
右列被告因竊盜案件，經檢察官提起公訴（九十年度偵字第二二二三、二二九二號）
，本院判決如左：
    主    文
丙○○連續竊盜，累犯，處有期徒刑陸月，如易科罰金，以參佰元折算壹日。
扣案之鑰匙壹把（貳支）沒收。
    事    實
一、丙○○前於民國八十八年五月一日因竊盜案件，經本院判處有期徒刑四月確定，
    甫於八十八年十月二日執行完畢，詎其猶不知悔改，於八十九年三月二十八日，
    復因竊盜案件經台灣桃園地方法院檢察署檢察官提起公訴，尚未判決確定。又另
    基於意圖為自己不法之所有之概括犯意，(1)先於九十年一月二十二日二十二時許
    ，在桃園縣中壢市○○路「宮廷樂章」社區之騎樓下，以自備之鑰匙一把（二支
    ）發動電門，竊取何木良所有，由其胞弟甲○○使用之車牌號碼ＥＢＤ—六四０
    號輕型機車一部，得手後留供己用，嗣於同月二十三日凌晨一時許，騎乘前開機
    車行經桃園縣中壢市○○路六０七號前時為警查獲，並扣得前開鑰匙一把（二支
    ）；(2)復於同年月二十九日下午十八時許，緣前竊盜之概括犯意，在桃園縣中壢
    市○○路六八號前，見郭惠智所有由其女乙○○使用之車牌號碼ＭＣＡ—０七八
    號輕型機車鑰匙未取下，有機可趁，發動電門竊取，得手後留供己用，嗣於同日
    十九時三十分許，騎乘前開機車行經桃園縣桃園市○○路與龍壽街口時，為警查
    獲。
二、案經桃園縣警察局中壢分局及桃園縣警察局先後報告台灣桃園地方法院檢察署檢
    察官偵查起訴。
    理    由
一、訊據被告矢口否認有何竊盜犯行，辯稱ＥＢＤ—六四０號機車係他人所借予，覺
    得該部機車很可疑而自己騎去警局報案，另ＭＣＡ—０七八機車係搭乘公車至省
    立桃園醫院看病，警察將伊帶到桃園市○○路與龍壽街口說該部機車係伊所竊取
    云云。惟查右揭犯罪事實業據被告於警訊中供認不諱，並經被害人甲○○、乙○
    ○指訴綦詳，復有如事實欄所示被告行竊機車所用鑰匙一把（二支）扣案可資佐
    證，並有車輛竊盜車牌失竊資料個別查詢報表一紙、車籍作業系統—查詢認可資
    料一紙、桃園顯警察局（尋獲）通報單一紙、被害人甲○○、乙○○出具之贓物
    領據各一紙等件附卷可資佐證。查獲被告犯行之警員既職司社會治安，當無設詞
    誣陷，憑空捏造而製作被告不實之警訊筆錄，是被告前開所辯，無非事後卸責之
    詞，不足採信，本件被告事證明確，犯行洵堪認定。
二、核被告丙○○先後以自備機車鑰匙一把（二支）及趁被害人機車鑰匙未取下竊取
    被害人所有機均係犯刑法第三百二十條第一項之普通竊盜罪。被告先後二次犯行
    時間緊接，所犯構成要件相同之罪名，顯係基於概括犯意反覆為之，為連續犯，
    應依刑法第五十六條之規定，以刑法第三百二十之普通竊盜罪一罪論，並依法加
    重其刑。又被告所犯本件連續竊盜，與被告之前所犯竊盜罪，並經檢察官於八十
    九年三月二十八日以八十九年度偵字第四二八八號提起公訴（由本院另案以八十
    九年度易字第七五八號刑事案件審理中），查被告先、後二件竊盜案件時間相隔
    半年以上，顯與連續犯之要件係以一個整體的犯罪決意，在時間密接之情況下，
    連續實施構成要件相同之竊盜行為不合，附此敘明。再者，被告前於八十八年五
    月一日因竊盜案件，經本院判處有期徒刑四月確定，甫於八十八年十月二日執行
    完畢，有台灣高等法院被告全國前案紀錄表各一份附卷可按，其於五年內再犯本
    件有期徒刑以上之罪，為累犯，應依刑法第四十七條規定加重其刑，並依法遞加
    之。爰審酌被告犯罪動機、目的、手段、所生之危害及犯後坦矢口否認態度非屬
    良好等及其他一切情狀，量處如主文所示之刑及諭知易科罰金之折算標準。至扣
    案支鑰匙一把（二支），係被告竊取機車所用且屬其所有，為供犯罪所用之物，
    應依刑法第三十八條第一項第二款規定，宣告沒收。
據上論斷，應依刑事訴訟法第二百九十九條第一項前段，刑法第五十六條、第三百二
十條第一項、第四十七條、第三十八條第一項第二款、刑法第四十一條第一項前段，
罰金罰鍰提高標準條例第一條前段、第二條，判決如主文。
本案經檢察官鄭重文到庭執行職務。
中      華      民      國    九十      年      五      月    三十一    日
                                 臺灣桃園地方法院刑事第六庭
                                      法  官   黃永定
右正本證明與原本無異。
如不服本判決，應於判決送達後十日內向本院提出上訴狀( 應附繕本 )，上訴於
臺灣高等法院。
                                      書記官   陳月桂
中      華      民      國    九十      年      五      月    三十一    日
附論罪科刑依據之法條：刑法第三百二十條第一項
刑法第三百二十條
意圖為自己或第三人不法之所有，而竊取他人之動產者，為竊盜罪，處五年以下有期
徒刑、拘役或五百元以下罰金。


司法院資訊處製作；財團法人民間司法改革基金會備份。
